# 少数股东增资导致丧控后的其他权益变动的抵销问题

提问人：1226829524 时间：2020-10-15 11:33:09
老师您好：
这两天一直在看少数股东增资导致的丧控的合并报表的处理。
目前有一个疑问，就是丧控后原来子公司的其他权益变动如何抵销，我看有好多种说法： 1 是在合并报表层面将剩余股权对应的其他综合收益转入损益，待日后丧失重大影响后一次性结转入损益； 2 是在合并报表层面全额将子公司其他综合收益转入损益视同全部处置；这样处理的结果是根据准则中的讲义计算的合并报表中的处置收益怎么也抵不出来了，麻烦老师给看下是我哪个地方理解的不对吗？多谢了；具体案例见附件。
《企业会计准则第 33 33 号号————合并财务报表》有关处置子公司的规定进行会计处理，即对于处置后的剩余股权，视同新取得的一项长期股权投资，按照处置日的公允价值重新计量；处置股权取得的对价与剩余股权公允价值之和，减去按原持股比例计算应享有的原子公司自购买日开始持续计算的净资产份额以及相关商誉后的差额，视同处置损益、计入投资收益；与原子公司股权投资相关的以后将重分类进损益的其他综合收益应当在丧失控制权时转入当期损益；此外，母公司仍应当将该子公司在当期期初至处置日的损益纳入合并利润表，编制合并资产负债表时，不应当调整合并资产负债表的期初数。
3-5-0丧失控制权的抵销举例.xlsx
3 天前 上传
18.64 KB, 下载次数: 22

回答人：chenyiwei
首先要确定合并报表层面因为子公司的“其他权益变动”所导致的影响数具体是什么性质？
如果是由于权益结算股份支付、与股东之间的权益性交易等因素导致的权益变动，则属于股东投入资本（权益性交易）性质，丧失对子公司的控制权之后也不会转入损益。
如果是由其他综合收益导致的，则根据该项其他综合收益对应的资产后续处置时该项其他综合收益能否转入损益，在合并报表层面作出对应的处理。